【裁判字號】    89,訴,1930
【裁判日期】    900116
【裁判案由】    毒品危害防制條例
【裁判全文】
臺灣板橋地方法院刑事判決                        八十九年度訴字第一九三號
    公  訴  人  臺灣板橋地方法院檢察署檢察官
    被      告  乙○○
    指定辯護人  甲○
右列被告因違反毒品危害防制條例案件，經檢察官提起公訴（八十九年度偵字第一六
○八二號），甲○判決如左：
    主  文
乙○○連續販賣第二級毒品，累犯，處有期徒刑肆年。
犯罪所得新台幣陸仟元沒收，如全部或一部不能沒收時，以其財產抵償之。
    事  實
一、乙○○曾因違反麻醉藥品管理條例案件，於民國八十三年九月二日，經臺灣臺北
    地方法院以八十三年度易字第四四九七號判處有期徒刑六月確定，於八十三年十
    一月四日易科罰金執行完畢。復因違反電信法案件，於八十六年五月十三日，經
    臺灣臺北地方法院以八十六年度訴字第二四五號判決有期徒刑五月確定在案。又
    因違反麻醉藥品管理條例案件，於八十六年十二月三十一日，經臺灣高等法院以
    八十六年度上易字第七七二三號判決有期徒刑八月。又因偽造文書案件，於八十
    七年六月二十五日，經臺灣臺北地方法院以八十七年度易字第一六九一號判處有
    期徒刑五月確定。嗣前開三罪接續執行，於八十八年七月三十一日縮刑期滿而執
    行完畢。猶不知悔改，明知安非他命業經於八十七年五月二十日公布之毒品危害
    防制條例列為第二級毒品，竟基於意圖營利之概括犯意，先後於八十九年八月十
    四日二十二時許及八十九年八月二十四日二十一時三十分許，連續二次在臺北縣
    板橋市○○路與富山街口，以新台幣（下同）三千元之價格，販賣第二級毒品安
    非他命乙包（約二至三公克）予丙○○。嗣於八十九年八月二十四日二十一時三
    十分許，經警在臺北縣板橋市○○路與文聖街街口臨檢查獲丙○○，並扣得其甫
    向乙○○購得之安非他命乙包（淨重二‧八一一八公克），再依其供述循線在臺
    北縣板橋市○○路與富山街口查獲尚未離去之乙○○。
二、案經臺北市政府警察局中正第二分局報告臺灣板橋地方法院檢察署檢察官偵查起
    訴。
    理  由
一、訊據被告乙○○固坦承於八十九年八月十四日、八月二十四日，在臺北縣板橋市
    ○○路與富山街口交付安非他命乙包予丙○○等情不諱，惟矢口否認有何販賣第
    二級毒品安非他命之犯行，並辯稱：伊與丙○○係合資購買安非他命，每人出資
    三千元，八月二十四日本來一個人各出三千元向綽號「阿明」之男子購買安非他
    命，但「阿明」只帶三千元的安非他命來，所以先讓丙○○將安非他命帶回家去
    ，伊非販賣安非他命予丙○○云云。經查：
  (一)被告於上述時地販賣安非他命予丙○○之事實，業據證人丙○○分別於警訊、偵
    查及甲○調查中證述：伊係透過綽號「阿連」之朋友得知乙○○在賣安非他命，
    伊自己即打乙○○所有之0000000000號行動電話向乙○○買安非他命
    ，第一次是在八十九年八月十四日晚上快十點，在臺北縣板橋市○○路與富山街
    口，用三千元向乙○○買安非他命一包，約二至三公克，第二次是在八十九年八
    月二十四日晚上九時三十分左右，在同一地點，以三千元向乙○○買安非他命一
    包，約二至三公克，買完後，在臺北縣板橋市○○路與文聖路口被警察臨檢，伊
    就將剛向乙○○買的安非他命一包拿出來，並跟警察說安非他命是向綽號「阿弟
    」的人買的，過了三至五分鐘，就有一台警車押著乙○○，伊上警車後才知「阿
    弟」就是乙○○等語綦詳（詳偵查卷宗第四頁反面、第四六頁、第五七頁、甲○
    八十九年十一月十三日訊問筆錄）。參佐證人丙○○與被告並無仇怨乙節，業據
    證人丙○○供承在卷（詳甲○八十九年十一月十三日訊問筆錄），從而其自無構
    詞誣攀被告之必要。
  (二)至被告所辯合資購買安非他命諸節，核與證人丙○○證述：伊打電話向乙○○說
    要買多少錢，約過一個小時，伊就前往交易地點，給乙○○錢後，乙○○就會給
    伊安非他命，伊拿了安非他命之後就走了等語不符（詳甲○八十九年十一月十三
    日訊問筆錄）。復參諸被告於警訊、偵查初訊中本供述：伊曾於八十九年八月十
    四日，幫丙○○購買安非他命，同日晚上十時許在臺北縣板橋市○○路與富山街
    口交給丙○○，又於八十九年八月二十四日受丙○○之託代為購買安非他命，同
    日晚上九時二十五分許，亦在上址將安非他命交給丙○○，伊正欲離去時，即遭
    警方查獲云云（詳偵查卷宗第七頁反面至第八頁、第四一頁反面），嗣於偵查覆
    訊中供稱：伊係與丙○○合資購買安非他命，因為伊還沒打算要回家，所以叫丙
    ○○先將安非他命帶回伊住處然後再分云云（詳偵查卷宗第五二頁反面），於甲
    ○調查中則以上開情詞置辯，前後互核，究被告係代丙○○購買安非他命或與丙
    ○○合資購買安非他命及其究係要求丙○○將安非他命帶回其住處共同施用或因
    賣主所帶安非他命數量不足，始先讓丙○○將安非他命帶回丙○○之住處等情，
    其供述已有所歧異，由此亦足徵其隱匿之詞。
  (三)此外復有安非他命乙包扣案可證，而上述安非他命乙包係證人丙○○甫於八十九
    年八月二十四日，在臺北縣板橋市○○路與富山街口向被告購得之事實，並據證
    人丙○○證述無訛（詳甲○八十九年十一月十三日訊問筆錄），再上述安非他命
    ，經甲○送往憲兵司令部刑事鑑識中心以紅外線光譜分析法檢驗結果，確係甲基
    安非他命，淨重二‧八一一八公克，此有該中心八十九年十一月十三日（八九）
    綱得字第一四九七九號鑑驗通知書乙紙在卷可稽。
  (四)末按販賣毒品之行為，如具營利之意思而販入或賣出，二者如有其一，犯罪即屬
    既遂，縱以原價或以低於原價讓與他人時，仍屬販賣行為，最高法院六十七年臺
    上字第二五○○號、六十九年臺上字第一六七五號判例及八十四年第三次刑事庭
    會議決議參照。本件雖因被告空言否認右揭被訴犯行，是無從調查知悉其賣予丙
    ○○之安非他命販入價格若干，惟安非他命價格昂貴，非法販賣他人，刑責甚重
    ，如謂其長期販入及賣出，而未謀利，顯違常理，故依經驗法則而論，足認被告
    有營利之意圖，自屬無疑。
  (五)綜上，被告所辯各節，顯係畏罪卸諉之詞，不足採信。本件事證明確，被告犯行
    洵堪認定。
二、查安非他命依其成癮性、濫用性及社會之危害性程度，已為毒品危害防制條例第
    二條第一項第二款列為第二級毒品。核被告所為，係犯毒品危害防制條例第四條
    第二項販賣第二級毒品罪。其非法持有第二級毒品安非他命之低度行為，為其販
    賣之高度行為所吸收，不另論罪。再其先後二次販賣第二級毒品安非他命之犯行
    ，時間密接，犯罪構成要件相同，顯係基於概括犯意反覆為之，為連續犯，應以
    刑法第五十六條之規定一罪論並加重其刑。再查其曾因違反麻醉藥品管理條例案
    件，於八十三年九月二日，經臺灣臺北地方法院以八十三年度易字第四四九七號
    判處有期徒刑六月確定，於八十三年十一月四日易科罰金執行完畢。復因違反電
    信法案件，於八十六年五月十三日，經臺灣臺北地方法院以八十六年度訴字第二
    四五號判決有期徒刑五月確定在案。又因違反麻醉藥品管理條例案件，於八十六
    年十二月三十一日，經臺灣高等法院以八十六年度上易字第七七二三號判決有期
    徒刑八月。又因偽造文書案件，於八十七年六月二十五日，經臺灣臺北地方法院
    以八十七年度易字第一六九一號判處有期徒刑五月確定。嗣前開三罪接續執行，
    於八十八年七月三十一日縮刑期滿而執行完畢，此有臺灣高等法院檢察署刑案紀
    錄簡覆表及臺灣高等法院被告全國刑案紀錄表各乙紙在卷可按，其於有期徒刑執
    行完畢後五年以內再犯有期徒刑以上之本罪，為累犯，應依刑法第四十七條之規
    定加重其刑，並遞加之（販賣第二級毒品罪法定本刑無期徒刑部分依法不得加重
    ，僅就有期徒刑部分遞加重其刑）。末被告販賣毒品安非他命之行為固無足取，
    然僅販賣二次，所圖任何利益尚微，依其所犯本罪法定本刑為七年以上有期徒刑
    ，與本案犯罪情節相較，實屬情輕法重，揆其前開犯罪情狀，在客觀上足以引起
    一般人同情，顯有堪資憫恕之處，甲○認即令處以法定最低刑度猶嫌過重，爰依
    刑法第五十九條規定酌減其刑。爰審酌被告之品行，智識程度，安非他命戕害身
    心，危害社會治安至鉅及被告為牟私利竟連續二次販賣安非他命予丙○○以及被
    告犯罪後猶狡詞置辯等一切情狀，量處如主文所示之刑，以資懲儆。被告販賣第
    二級毒品予丙○○所得之財物共六千元，應依毒品危害防制條例第十九條第一項
    沒收之，如全部或一部不能沒收時，以其財產抵償之。至自丙○○身上扣得之第
    二級毒品安非他命乙包，雖係被告出售之物，然已歸丙○○所有，依主從刑不可
    分之原則，甲○自無從於本案宣告沒收銷燬之餘地，併此說明。
據上論斷，應依刑事訴訟法第二百九十九條第一項前段，毒品危害防制條例第四條第
二項、第十九條第一項，刑法第十一條、第五十六條、第四十七條、第五十九條，判
決如主文。
本案經檢察官許景森到庭執行職務。
中    華    民    國      九十        年      一      月      十六      日
                                      臺灣板橋地方法院刑事第四庭
                                          法  官  游  秀  雯
右正本證明與原本無異。
如不服本判決，應於判決送達後十日內，向甲○提出上訴狀。
                                          書記官  陳  怡  真
中    華    民    國      九十        年      一      月      十七      日
附錄本案論罪科刑法條全文
毒品危害防制條例第四條


司法院資訊處製作；財團法人民間司法改革基金會備份。
